【裁判字號】    98,易,501
【裁判日期】    980923
【裁判案由】    竊盜
【裁判全文】
臺灣基隆地方法院刑事判決               98年度易字第501號
公  訴  人  臺灣基隆地方法院檢察署檢察官
被      告  乙○○
上列被告因竊盜等案件，經檢察官提起公訴（九十八年度偵字第
三四二○號），被告於本院準備程序先就被訴事實均為有罪之陳
述，本院於聽取當事人之意見後，裁定進行簡式審判程序，判決
如下：
    主  文
乙○○攜帶兇器竊盜，處有期徒刑月，如易科罰金，以新臺幣
壹仟元折算壹日；又攜帶兇器竊盜，處有期徒刑月，如易科罰
金，以新臺幣壹仟元折算壹日；又竊盜，處有期徒刑貳月，如易
科罰金，以新臺幣壹仟元折算壹日；又攜帶兇器竊盜，處有期徒
刑月，如易科罰金，以新臺幣壹仟元折算壹日。應執行有期徒
刑柒月，如易科罰金，以新臺幣壹仟元折算壹日。
    事  實
一、乙○○基於意圖為自己不法所有之竊盜犯意，分別於下列時
    、地，均趁無人注意之際，為下列竊盜行為：
  (一)於民國九十八年七月五日下午四時許，在基隆市○○區○○
    路三六○號和平島公園內，以取自他人機車內長約十公分、
    金屬材質而有塑膠握柄、客觀上足對人之生命、身體、安全
    構成威脅而具有危險性之一字型螺絲起子一支，撬開沈鍵銘
    停放該處、車牌號碼為ＡＧ二－九三二號機車之置物箱，竊
    取沈鍵銘所有皮包一只及其內新臺幣（下同）三千八百元、
    身分證、汽、機車駕駛執照、全民健康保險卡、有限責任基
    隆市第二信用合作社帳戶存摺及提款卡、萬泰商業銀行股份
    有限公司現金卡、ＳＯＮＹ－ＥＲＩＣＳＳＯＮ廠牌之Ｗ五
    八○Ｉ型行動電話一具得手後離去。
  (二)於九十八年七月十日晚間七時五十分許，在前述和平島公園
    內，以同上(一)所用之一字型螺絲起子，撬開徐麗雲停放該處
    之機車置物箱，竊取徐麗雲所有皮包一只及其內身分證、提
    款卡、ＳＯＮＹ－ＥＲＩＣＳＳＯＮ廠牌之行動電話一具得
    手後離去。
  (三)於九十八年七月二十五日下午四時許，在臺北縣瑞芳鎮省道
    臺二線七十九點一公里處之停車場內，以所拾得之機車鑰匙
    一支，開啟詹政雄停放該處、車牌號碼為ＡＣ六－五一八號
    機車電門而竊取得手後，騎乘離去。
  (四)於九十八年七月二十六日凌晨二時十分許，在前述和平島公
    園內，以同上(一)(二)所用之一字型螺絲起子，撬開吳育琪停放
    該處、車牌號碼為Ｍ五Ｑ－三五○號機車之置物箱，竊取吳
    育琪所有皮包一只及其內現金八百元、身分證、全民健康保
    險卡、提款卡、郵局帳戶提款卡、ＳＯＮＹ－ＥＲＩＣＳＳ
    ＯＮ及亞太電信廠牌之行動電話各一具得手後離去。
二、嗣乙○○於九十八年七月三十日下午一時三十分許，因騎乘
    上開一之(三)所竊得之機車行經前述和平島公園時為警查獲，
    並扣得用以行竊機車之鑰匙一支後，於上開一之(一)(二)(四)之竊
    盜行為究係何人所犯，未為有偵查犯罪職權之公務員發覺前
    ，主動向警員自首，因而查獲上情，嗣並接受本案裁判。案
    經基隆市警察局第二分局報請臺灣基隆地方法院檢察署檢察
    官偵查起訴。
    理  由
一、上開事實，業據被告乙○○迭於警詢、檢察官偵訊、本院準
    備及審判程序均自白不諱，核與證人即被害人沈鍵銘、徐麗
    雲、詹政雄及吳育琪於警詢所述大致相符，復有扣案鑰匙一
    支、卷附贓物認領保管單及基隆市警察局車輛尋獲電腦輸入
    單可資佐證。本件事證明確，被告犯行洵堪認定，應依法論
    科。
二、按刑法第三百二十一條第一項第三款之攜帶兇器竊盜罪，係
    以行為人攜帶兇器竊盜為其加重條件，此所謂兇器，其種類
    並無限制，凡客觀上足對人之生命、身體、安全構成威脅，
    具有危險性之兇器均屬之，且祇須行竊時攜帶此種具有危險
    性之兇器為已足，並不以攜帶之初有行兇之意圖為必要。查
    本案被告持以為上開事實欄一之(一)(二)(四)犯行之螺絲起子，雖
    未據扣案，然經被告於本院訊問時供述係金屬材質且有塑膠
    握柄，又可供其撬開機車置物箱為上開犯行，在客觀上自足
    以對人之生命、身體、安全構成威脅，而屬具有危險性之兇
    器。是核被告上開事實欄一之(一)(二)(四)所為，均係犯刑法第三
    百二十一條第一項第三款之攜帶兇器竊盜罪；至上開事實欄
    一之(三)所為，則係犯刑法第三百二十條第一項之竊盜罪。起
    訴書原記載被告上開事實欄一之(一)所竊得之現金為八千元，
    上開事實欄一之(二)所竊得之物包括「皮包一只（內有現金三
    千八百元、身分證及ＳＯＮＹ－ＥＲＩＣＳＳＯＮ廠牌之行
    動電話等物）」，惟此業經公訴檢察官於本院準備程序中以
    言詞更正如本院前揭認定，有本院準備程序筆錄在卷為憑，
    基於檢察一體原則，起訴事實應以公訴檢察官到庭陳述為準
    。被告所犯四次竊盜罪，犯意及行為均各別，應分論併罰。
    又本案查獲過程，係因被告於九十八年七月三十日下午一時
    三十分許，騎乘上開事實欄一之(三)所竊得之機車行經前述和
    平島公園時為警查獲，而於九十八年七月三十日下午三時十
    分許，在基隆市警察局第二分局和一路派出所警詢時，於上
    開事實欄一之(一)(二)(四)竊盜行為究係何人所犯，未為有偵查犯
    罪職權之公務員發覺前，主動向警員供認此部分犯行而自首
    ，嗣並接受本案裁判等節，有被告警詢筆錄在卷可參，檢察
    官起訴意旨亦同此認定，是被告係就上開事實欄一之(一)(二)(四)
    之未經發覺犯罪自首而接受裁判，均應依刑法第六十二條前
    段之規定，減輕其刑。爰審酌不思以正當途徑獲取財物，反
    而一再行竊不特定人機車及機車置物箱內之財物，使被害人
    等受有相當損害，殊不足取；惟其尚無任何刑案前科經論罪
    科刑之紀錄，有臺灣高等法院被告前案紀錄表在卷可參，素
    行尚佳，又被告行竊手段平和，事後對所犯坦認不諱，態度
    亦可，上開事實欄一之(三)所竊得之機車已經警返還被害人及
    其國中畢業之智識程度等一切情狀，依所犯時間先後順序，
    分別量處如主文所示之刑，並定其應執行之刑及諭知易科罰
    金之折算標準示懲。
三、扣案鑰匙一支，固係被告為上開事實欄一之(三)犯行所用之物
    ，惟被告於檢察官偵訊及本院審理時均供述係其所拾得，有
    偵訊筆錄及本院審判程序筆錄在卷可稽；另被告自白為上開
    事實欄一之(一)(二)(四)犯行所用之一字型螺絲起子一支，其於本
    院審理時亦供述係取自他人機車內，而均非其所有之物，復
    無其他積極證據可資認定係被告所有之物，且非違禁物，自
    不應為沒收之諭知。
據上論斷，應依刑事訴訟法第二百七十三條之一第一項、第二百
九十九條第一項前段，刑法三百二十一條第一項第三款、第三百
二十條第一項、第六十二條前段、第四十一條第一項前段、第五
十一條第五款，刑法施行法第一條之一第一項、第二項前段，判
決如主文。
本案經檢察官甲○○到庭執行職務。
中    華    民    國    98    年    9     月    23    日
                  刑事第三庭法  官  陳賢德
以上正本證明與原本無異。
如不服本判決應於收受送達後10日內向本院提出上訴書狀，並應
敘述具體理由；其未敘述上訴理由者，應於上訴期間屆滿後20日
內向本院補提理由書 (均須按他造當事人之人數附繕本)「切勿
逕送上級法院」。
中    華    民    國    98    年    9     月    29    日
                            書記官  王靜敏
附錄論罪科刑法條
中華民國刑法第三百二十一條第一項第三款
犯竊盜罪而有左列情形之一者，處六月以上、五年以下有期徒刑
：
三、攜帶兇器而犯之者。
中華民國刑法第三百二十條第一項
意圖為自己或第三人不法之所有，而竊取他人之動產者，為竊盜
罪，處五年以下有期徒刑、拘役或五百元以下罰金。


司法院資訊處製作；財團法人民間司法改革基金會備份。
